臺灣高雄地方法院刑事簡易判決　　　　 100年度簡字第3044號
公　訴　人　臺灣高雄地方法院檢察署檢察官
被　　　告　陳亮文
　　　　　　李啟維
　　　　　　蔡紜沁
上列被告因妨害風化案件，經檢察官提起公訴（100 年度偵字第
3516號），被告自白犯罪，本院合議庭認為宜以簡易判決處刑（
100 年度審訴字第1244號），裁定改依簡易判決處刑如下：
    主  文
陳亮文共同犯圖利容留性交罪，處有期徒刑肆月，如易科罰金，
以新臺幣壹仟元折算壹日。扣案遙控器臨檢燈貳個、監視器主機
貳台、消費明細日報壹張、打卡單壹張、尋芳客名冊貳本，均沒
收。
李啟維共同犯圖利容留性交罪，處有期徒刑月，如易科罰金，
以新臺幣壹仟元折算壹日。扣案遙控器臨檢燈貳個、監視器主機
貳台、消費明細日報壹張、打卡單壹張、尋芳客名冊貳本，均沒
收。
蔡紜沁共同犯圖利容留性交罪，處有期徒刑月，如易科罰金，
以新臺幣壹仟元折算壹日。扣案遙控器臨檢燈貳個、監視器主機
貳台、消費明細日報壹張、打卡單壹張、尋芳客名冊貳本，均沒
收。
    事實及理由
一、本件犯罪事實及證據，除犯罪事實欄第12行「（指小姐為男
    客以手撫摸男客性器官直至射精為止）」，補充更正為：「
    （指小姐以手撫摸男客性器官直至射精為止，男客亦可以手
    指插入小姐陰道）」；證據部分並補充；「被告陳亮文、李
    啟維、蔡紜沁於本院準備程序之自白」外，其餘均引用檢察
    官起訴書之記載（如附件）。
二、按「稱性交者，謂非基於正當目的所為之下列性侵入行為：
    (一)以性器進入他人之性器、肛門或口腔，或使之接合之行為
    ；(二)以性器以外之其他身體部位或器物進入他人之性器、肛
    門，或使之接合之行為」，刑法第10條第5 項定有明文，查
    本件店內小姐黃惠鈴與男客呂文賢之性交易內容，除小姐以
    手撫摸男客性器官使男客射精之猥褻行為外，亦有包括由男
    客將手指插入小姐陰道內抽送之性交行為，業據證人呂文賢
    、黃惠鈴證述在卷。是核被告陳亮文、李啟維、蔡紜沁所為
    ，均係犯刑法第231 條第1 項前段之圖利容留性交罪。被告
    3 人意圖營利媒介並進而容留女子與男客為性交行為，其媒
    介之低度行為為容留之高度行為所吸收，不另論罪。被告3
    人就上開犯罪事實間，有犯意聯絡及行為分擔，應論以共同
    正犯。
三、爰審酌被告陳亮文為「左岸美容名店」現場負責人，被告李
    啟維受僱擔任現場經理，被告蔡紜沁受僱擔任會計，竟不思
    以正途謀生，反圖利容留、媒介他人為性交行為，敗壞社會
    風氣，實有不該，惟念及其等犯後於本院審理中均坦承犯行
    ，尚表悔悟，暨其等犯罪之動機、目的、手段、智識程度及
    獲取之利益等一切情狀，分別量處如主文所示之刑，並斟酌
    其等教育程度、家庭經濟狀況（此參見警卷調查筆錄即明）
    ，均諭知如主文所示之易科罰金折算標準，以示懲儆。末按
    共同正犯因相互間利用他人之行為，以遂行其犯意之實施，
    本於責任共同之原則，有關沒收部分，對於共犯間供犯罪所
    用之物，自均應為沒收之諭知（最高法院89年度台上字第
    6946 號 判決意旨參照）。查扣案遙控器臨檢燈2 個、監視
    器主機2 台、消費明細日報1 張、打卡單1 張、尋芳客名冊
    2 本，均為被告陳亮文所有之物，其中遙控器臨檢燈2 個、
    監視器主機2 台均係預防警察臨檢之用，消費明細日報係用
    以紀錄男客來店與小姐從事性交易之時間，打卡單1 張是紀
    錄店內小姐上班時間，尋芳客名冊2 本則為被告紀錄來店消
    費客人之電話，業據被告陳亮文供承在卷，上開物品顯係供
    被告容留、媒介店內小姐與男客從事性交易所用之物，均應
    依刑法第38條第1 項第2 、3 款規定及共犯責任共同原則，
    於被告3 人之罪刑項下均諭知宣告沒收。
三、據上論斷，依刑事訴訟法第449 條第2 項、第454 條第2 項
    ，刑法第231 條第1 項前段、第28條、第41條第1 項前段、
    第38條第1 項第2 款，刑法施行法第1 條之1 第1 項、第2
    項前段，逕以簡易判決處刑如主文。
四、如不服本判決，得自收受送達之日起10日內向本院提出上訴
    狀，上訴於本院第二審合議庭（須附繕本）。
中    華    民    國  100     年    6     月    3    日
                    高雄簡易庭  法  官  王靖茹
以上正本證明與原本無異。
如不服本判決，應於判決送達之日起10日內向本院提出上訴書狀
。
中    華    民    國  100     年    6     月    3    日
                                書記官  楊明月
附錄本判決論罪之法條：
〈中華民國刑法第231條第1項〉
意圖使男女與他人為性交或猥褻之行為，而引誘、容留或媒介以
營利者，處5 年以下有期徒刑，得併科10萬元以下罰金。以詐術
犯之者，亦同。
附件：
臺灣高雄地方法院檢察署檢察官起訴書
                                     100年度偵字第3516號
    被      告  陳亮文  男  36歲（民國○○年○○月○○日生）
                        住高雄市三民區○○○路468 號9 樓
                          之1
                        居高雄市新興區○○○路81號5樓
                        國民身分證統一編號：Ｚ000000000號
                李啟維  男  34歲（民國○○年○ 月○ 日生）
                        住高雄市前鎮區○○○街1 之5 號
                        國民身分證統一編號：Ｚ000000000號
                蔡紜沁  女  48歲（民國○○年○ 月○○日生）
                        住高雄市○○區○○街32號4 樓
                        居高雄市鼓山區○○○○街120號4樓
                        國民身分證統一編號：Ｚ000000000號
上列被告因妨害風化案件，業經偵查終結，認應提起公訴，茲將
犯罪事實及證據並所犯法條分敘如下：
    犯罪事實
一、陳亮文係址設高雄市新興區○○○路81號「左岸美容名店」
    現場負責人，負責現場指揮及收取費用，並僱用李啟維擔任
    經理，於經營期間負責協助招呼來店客人，另僱用蔡紜沁擔
    任會計，負責記帳、發放薪水、協助接待客人等事務，黃惠
    鈴則為店內小姐（店內代號為17號）。詎陳亮文、李啟維、
    蔡紜沁等3 人共同基於意圖使女子與他人為性交行為，而容
    留、媒介以營利之犯意聯絡，於民國100 年1 月13日21時許
    ，由李啟維與蔡紜沁協助招呼前往消費之男客呂文賢，並由
    陳亮文引領呂文賢前往上址2樓房號20號房間內，約定以每
    90分鐘為1節，1節「半套」性交易為新臺幣（下同）1,600
    元之代價，在該房間內容留、媒介已滿18歲之女子黃惠鈴，
    與男客呂文賢從事俗稱「半套」（指小姐為男客以手撫摸男
    客性器官直至射精為止）之性交行為，其中800元由小姐黃
    惠鈴取得，另800元則歸陳亮文等3人所有，藉此營利。嗣於
    同日22時20分許，經高雄市政府警察局新興分局員警持貴院
    100年度聲搜字第36號搜索票前往「左岸美容名店」執行搜
    索，在前開房間內當場查獲黃惠鈴與呂文賢從事性交易，並
    扣得遙控器臨檢燈2個、監視器主機2台、消費明細日報1張
    、打卡單1張、尋芳客名冊2本等物品，始查悉上情。
二、案經高雄市政府警察局新興分局移送偵辦。
    證據並所犯法條
一、證據清單及待證事實
 ┌──┬────────┬──────────────────┐
 │編號│    證據名稱    │            待證事實                │
 ├──┼────────┼──────────────────┤
 │(一)│被告陳亮文於警詢│1.其為「左岸美容名店」現場負責人，由│
 │    │及偵查之供述。  │  其僱用證人即小姐黃惠鈴。          │
 │    │                │2.其引領證人即男客呂文賢至該店2 樓房│
 │    │                │  號20號房間內，並以電話通知證人即小│
 │    │                │  姐黃惠鈴至該房間。                │
 │    │                │3.該房間內裝有黃色警示燈，扣案之遙控│
 │    │                │  器臨檢燈2 個可用以控制警示燈開啟或│
 │    │                │  關閉。                            │
 │    │                │4.證人黃惠鈴至該店上班係向被告陳亮文│
 │    │                │  應徵。                            │
 │    │                │5.其薪資係向被告蔡紜沁領取等事實。  │
 ├──┼────────┼──────────────────┤
 │(二)│被告李啟維於警詢│1.其為「左岸美容名店」現場經理，負責│
 │    │及偵查中之供述。│  協助招呼接待客人。                │
 │    │                │2.被告陳亮文為該店負責人。          │
 │    │                │3.證人呂文賢之消費款項係由被告陳亮文│
 │    │                │  收取。                            │
 │    │                │4.該房間內裝有黃色警示燈，扣案物品中│
 │    │                │  之1 個遙控器係警方於上開時、地進行│
 │    │                │  搜索時，在被告李啟維之坐處附近所扣│
 │    │                │  得。                              │
 │    │                │5.其薪資係向被告蔡紜沁領取等事實。  │
 ├──┼────────┼──────────────────┤
 │(三)│被告蔡紜沁於警詢│1.其為「左岸美容名店」會計，負責收帳│
 │    │及偵查中之供述。│  並發放被告陳亮文及李啟維之薪資。  │
 │    │                │2.被告陳亮文為該店負責人，其於收取客│
 │    │                │  人交付之消費款項後，再轉交給被告蔡│
 │    │                │  紜沁。                            │
 │    │                │3.被告李啟維為該店經理。            │
 │    │                │4.證人呂文賢係由被告陳亮文引領至前揭│
 │    │                │  房號20號房間內。                  │
 │    │                │5.扣案之尋芳客名冊2 本係由被告陳亮文│
 │    │                │  製作，以便於聯絡客人。            │
 │    │                │6.該店內之各房間均能上鎖。          │
 │    │                │7.警方於上揭時、地前往搜索時，被告蔡│
 │    │                │  紜沁人在現場等事實。              │
 ├──┼────────┼──────────────────┤
 │(四)│證人黃惠鈴於警詢│1.其為「左岸美容名店」之小姐（店內代│
 │    │、偵查中之證述。│  號為17號），其至該店上班係向被告陳│
 │    │                │  亮文應徵，應徵當時被告陳亮文即有言│
 │    │                │  明要配合公司從事「半套」之性交易服│
 │    │                │  務。                              │
 │    │                │2.其與證人呂文賢確於前揭時、地從事「│
 │    │                │  半套」性交易行為，以90分鐘為1 節，│
 │    │                │  代價為1,600元，證人黃惠鈴可分得800│
 │    │                │  元。                              │
 │    │                │3.其至該房號20號房間係經由被告陳亮文│
 │    │                │  通知，證人呂文賢亦係由被告陳亮文引│
 │    │                │  領至該房間。                      │
 │    │                │4.當警方臨檢時，該房間內之黃色警示燈│
 │    │                │  突然亮起，約1 分鐘後，警方即進入該│
 │    │                │  房間搜索。                        │
 │    │                │5.該店由被告陳亮文在現場指揮等事實。│
 ├──┼────────┼──────────────────┤
 │(五)│證人呂文賢於警詢│1.其由被告李啟維招呼進入「左岸美容名│
 │    │、偵訊中之證述。│  店」，並由被告陳亮文引領至該店2 樓│
 │    │                │  房號20號房間內，嗣證人黃惠鈴即至該│
 │    │                │  房間內。                          │
 │    │                │2.其與證人黃惠鈴確於前揭時、地從事「│
 │    │                │  半套」性交易行為，以90分鐘為1 節，│
 │    │                │  代價為1,600 元。                  │
 │    │                │3.警方進入搜索前，證人呂文賢曾看到該│
 │    │                │  房間內之警示燈突然亮起，當時證人黃│
 │    │                │  惠鈴即向證人呂文賢表示係警方前來臨│
 │    │                │  檢等語。                          │
 │    │                │4.警方進入該房間內所發現使用過之衛生│
 │    │                │  紙1 團、溼紙巾3 條等物品，係證人呂│
 │    │                │  文賢與黃惠鈴進行性交行為後所遺留之│
 │    │                │  物品。                            │
 │    │                │5.警方於上開時、地進入該店搜索時，被│
 │    │                │  告3 人均在現場等事實。            │
 ├──┼────────┼──────────────────┤
 │(六)│證人即新興分局員│1.其曾於100年1月13日之數日前，喬裝成│
 │    │警江明鴻於偵查中│  顧客至「左岸美容名店」消費，剛開始│
 │    │之證述。        │  係由被告陳亮文接洽，由某位小姐向其│
 │    │                │  提供「半套」性交易服務，代價為每小│
 │    │                │  時1,600 元，結束時則由被告李啟維招│
 │    │                │  呼接洽。                          │
 │    │                │2.被告李啟維自稱係該店經理，會向至該│
 │    │                │  店消費之客人打招呼等事實。        │
 ├──┼────────┼──────────────────┤
 │(七)│證人即新興分局員│其曾於100年1月13日，喬裝成顧客至「左│
 │    │警陳瑞茂於偵查中│岸美容名店」，被告陳亮文、蔡紜沁有向│
 │    │之證述。        │其招呼之事實。                      │
 ├──┼────────┼──────────────────┤
 │(八)│證人即新興分局員│其曾於100年1月13日至「左岸美容名店」│
 │    │警顏誌宏於偵查中│進行搜索，其確實看到被告李啟維從左邊│
 │    │之證述。        │口袋拿出扣案之遙控器1 個，接著將該遙│
 │    │                │控器丟到沙發旁邊之茶几之事實。      │
 ├──┼────────┼──────────────────┤
 │(九)│高雄市政府警察局│1.警方於前開時、地進入「左岸美容名店│
 │    │新興分局100年1月│  」進行搜索時，被告3 人均在現場。  │
 │    │13日搜索暨扣押筆│2.在該店房號20號房間內，證人呂文賢當│
 │    │錄及扣押物品目錄│  時已脫去衣物。                    │
 │    │表、該分局執行臨│3.現場留有證人黃惠鈴及呂文賢使用過之│
 │    │檢現場檢查紀錄各│  衛生紙1 團、溼紙巾3 條等物品。    │
 │    │1份，及現場照片 │4.該房間內裝設有警示燈1 盞。        │
 │    │共36張。        │5.該房間之房門設有2 道門鎖。        │
 │    │                │6.該店自1 樓通行至2 樓之大門共設置有│
 │    │                │  3 道門鎖。                        │
 │    │                │7.該店1樓櫃臺裝設有監視器顯示螢幕。 │
 │    │                │8.現場有如犯罪事實欄所載之扣案物品等│
 │    │                │  事實。                            │
 └──┴────────┴──────────────────┘
二、核被告陳亮文等3人所為，均係犯刑法第231條第1項意圖使
    女子與他人為性交行為，而媒介、容留以營利罪嫌。渠等就
    上開犯嫌，互有犯意聯絡及行為分擔，請論以共同正犯。又
    被告3人意圖營利媒介並進而容留女子與男客為性交行為，
    其媒介之低度行為為容留之高度行為所吸收，請不另論罪，
    附此敘明。
三、依刑事訴訟法第251 條第1 項提起公訴。
    此  致
臺灣高雄地方法院
中    華    民    國   100    年    4     月    14    日
                              檢  察  官  陳  永  章